【裁判字號】    99,消債清,17
【裁判日期】    990204
【裁判案由】    清算事件
【裁判全文】
台灣台中地方法院民事裁定            99年度消債清字第17號
    聲  請  人
    即  債務人  林佳慧
    代  理  人  何崇民  律師
    相  對  人
    即  債權人  合作金庫商業銀行股份有限公司
    法定代理人  壬○○
    代  理  人  辛○○
    相  對  人
    即  債權人  荷商荷蘭銀行股份有限公司台北分公司
    法定代理人  庚○○
    代  理  人  丁○○
    相  對  人
    即  債權人  渣打國際商業銀行股份有限公司
    法定代理人  己○○
    代  理  人  陳毅鴻
    相  對  人
    即  債權人  聯邦商業銀行股份有限公司
    法定代理人  乙○○
    代  理  人  呂承鎰
    相  對  人
    即  債權人  遠東國際商業銀行股份有限公司
                （原「友邦國際信用卡股份有限公司」）
    法定代理人  丙○○
    代  理  人  趙景武
    相  對  人
    即  債權人  台新國際商業銀行股份有限公司
    法定代理人  甲○○
    代  理  人  范志賓
    相  對  人
    即  債權人  中國信託商業銀行股份有限公司
    法定代理人  戊○○○○
    代  理  人  鄭資華
    相  對  人
    即  債權人  永豐信用卡股份有限公司
    法定代理人  尹衍樑
    代  理  人  黃麗雯
    相  對  人
    即  債權人  萬泰商業銀行股份有限公司
    法定代理人  子○○
    代  理  人  張崇益
    相  對  人
    即  債權人  長鑫資產管理股份有限公司
                （原「安泰商業銀行股份有限公司」
    法定代理人  林樹旺
    相  對  人
    即  債權人  中央健康保險局中區分局
    法定代理人  癸○○
上列當事人因消費者債務清理事件聲請清算，本院裁定如下：
    主    文
債務人林佳慧自中華民國99年2月4日16時起開始清算程序，並同
時終止清算程序。
    理    由
一、按法院開始清算程序之裁定，應載明其年、月、日、時，並
    即時發生效力；債務人之財產不敷清償清算程序之費用時，
    法院應裁定開始清算程序，並同時終止清算程序，消費者債
    務清理條例第83條第1項、第85條第1項分別定有明文。
二、本件聲請人即債務人聲請意旨略以：聲請人於98年 6月份因
    失業只剩下兼差工作，雖曾積極找工作，礙於學歷及經驗多
    為一般臨時性或計時工之工作，故僅能靠無固定臨時或計時
    維持最低基本生活所需，然聲請人須一身扶養兩名小孩，雖
    領有慈濟佛教慈善基金會的救助以及向政府聲請低收戶證明
    ，仍難以維持一家三口最低生活開銷，因此每月尚須聲請母
    親支付費用，始得勉強度日，因此聲請人無餘額供償還債務
    。是聲請人之財產及收入不足以清償債務，與最大債權銀行
    聯邦商業銀行股份有限公司進行前置協商而不成立，又聲請
    人即債務人又未經法院裁定開始更生程序或許可和解或宣告
    破產，爰聲請清算等語。
三、經查：債務人所主張之上開事實，業據提出戶籍謄本、身分
    證、債權人清冊（債務 1,790,253元）、財產及收入狀況說
    明書、財團法人金融聯合徵信中心當事人查詢個人資料（信
    用報告）回覆書、全國財產稅總歸戶財產查詢清單、財政部
    台灣省中區國稅局96年、97年度綜合所得稅各類所得資料清
    單附卷、前置協商申請書、郵件回執、存摺、台中市北屯區
    公所函（低收入戶）、房屋租賃契約書、財政部臺灣省中區
    國稅財產歸屬資料清單為證，此外又查無聲請人即債務人有
    消費者債務清理條例第6條第3項、第8條或第82條第2項所定
    駁回清算聲請之事由存在，則聲請人即債務人聲請清算，應
    屬有據。再查，依據聲請人即債務人所提財產及收入狀況說
    明書所載及全國財產稅總歸戶財產查詢清單、財政部臺灣省
    中區國稅財產歸屬資料清單，債務人並無其他財產，再參酌
    本件清算程序之規模，堪認債務人之財產應不敷清償清算程
    序之費用，自應裁定開始本件清算程序，並同時終止清算程
    序，爰裁定如主文。
中    華    民    國    99    年    2     月    4     日
                  民事庭法  官  顏世傑
上為正本係照原本作成
「開始清算程序」之裁定不得抗告，如不服「同時終止清算程序
」之裁定，應於裁定送達後10日內，以書狀向本院提出抗告，並
繳納抗告費新臺幣1000元。
中    華    民    國    99    年    2     月    4     日
                        書記官  廖素論

司法院資訊處製作；財團法人民間司法改革基金會備份。
